【裁判字號】    89,易,778
【裁判日期】    891226
【裁判案由】    竊盜
【裁判全文】
臺灣屏東地方法院刑事判決                          八十九年度易字第七七八號
    公  訴  人  臺灣屏東地方法院檢察署檢察官
    被      告  丁○○
右列被告因竊盜案件，經檢察官提起公訴（八十九年度偵字第二四五七號），本院判
決如左：
     主  文
丁○○共同連續竊盜，處有期徒刑參月。
     事  實
一、丁○○患有精神分裂症之疾病，其於民國（下同）八十八年間曾另行起意犯竊盜
    罪，經臺灣屏東地方法院於八十九年三月二十九日以八十九年度簡上字第一五號
    駁回上訴，判處罰金一千元確定，並於同年四月二十七日執行完畢。復夥同甲○
    ○（已起訴另案審理）共同基於意圖為自己不法所有之概括犯意聯絡及行為分擔
    ，於精神耗弱之情況下，自八十八年二月二十一日起至八十八年十月三十日止，
    連續在屏東縣市等地（如附表所示之時間、地點），以闖空門方式，徒手竊取碧
    雲宮等寺廟內掛於神明雕像上之金牌，共計二十三面，得手後據為己有，並持之
    典當朋分花用殆盡。嗣於八十八年十二月八日，為警循線查獲。
二、案經屏東縣警察局屏東分局報告臺灣屏東地方法院檢察署檢察官偵查起訴。
     理  由
一、右揭犯罪事實，業據被告丁○○於警訊時及本署偵查中自白不諱，本院審理中翻
    異前詞，辯稱並非係伊去偷的，係甲○○偷了以後拿出來伊才知道他偷了金牌，
    變賣後都是甲○○拿走，伊向他要時才拿一百元或二百元給伊云云，經查被告於
    警訊中已自白和甲○○用手拉扯金牌，並沒有用任何工具（參見警訊卷第六頁）
    另甲○○於本院審理時到庭證稱與被告丁○○一起偷金牌，有本院八十九年十月
    二日審理筆錄附卷可稽，核與被害人丙○○、辛○○、庚○○、乙○○、戊○○
    、己○○等人於警訊中指述情節相符，並經證人黃安雄、蔡青嗣於警訊中供證屬
    實，綜上所述，被告所辯係事後畏罪卸責之詞，不足採信，此外又有吉星當舖當
    單及照片附卷可稽，本件事證明確，被告犯行洵堪認定。
二、核被告所為，係犯刑法第三百二十條第一項之竊盜罪嫌。被告與甲○○二人有犯
    意之聯絡及行為之分擔，均為共同正犯。其先後多次犯行，時間緊接，所犯係犯
    罪構成要件相同之罪，顯係基於概括犯意為之，應依連續犯論以一罪，並加重其
    刑。又公訴人認其曾受有期徒刑之執行完畢，五年內再犯本件有期徒刑以上之罪
    ，為累犯，依刑法第四十七條規定遞加重其刑，經查被告八十八年間所犯竊盜罪
    被處罰金一千元確定，有台灣高等法院被告全國前案紀錄表附卷可稽，與累犯之
    構成要件必須前受有期徒刑以上刑之宣告不符，故不構成累犯，核先敘明。按精
    神耗弱人之行為，得減輕其刑，刑法第十九條第二項定有明文，又刑法上所謂精
    神耗弱，係指行為時之精神狀態對於外界事務之判斷能力較普通人之平均程度顯
    然減退者而言（最高法院四十八年台上字第一四八六號判例參照）。被告罹患精
    神分裂症，已據被告庭呈國軍高雄總醫院附設民眾診療服務處診斷證明書多張在
    卷，本院對於被告犯罪行為時之心神狀況，送請屏安醫院鑑定結果，經該醫院綜
    合被告之基本資料、犯罪事實、生活史及疾病史，進行臨床觀察、精神狀態檢查
    、會談、心理測驗結果，認定被告於七、八月前開始發病，出現失眠、幻聽關係
    妄想、被害妄想、亂發脾氣、亂摔東西等暴力行為，曾至慈惠醫院、八Ｏ二醫院
    、屏安醫院、凱旋醫院、迦樂醫院就診多次，但症狀未能有效控制，也曾喝農藥
    自殺，期間莊員職業功能及社交功能明顯退化˙˙˙，因此推斷個案犯案時精神
    應屬精神耗弱之狀態，有屏安醫院八十九年十一月十六鑑定報告附卷可稽，縱上
    所述，足見被告行為當時係處於精神耗弱之情況，揆諸前揭說明，應依法減輕其
    刑，並依先加後減為之，爰審酌被告素行、犯罪之動機、所用手段、犯罪猶飾詞
    狡辯毫無悔意等一切情狀，量處如主文所示之刑。公訴人認被告為一精神耗弱之
    人，請求於刑之執行完畢或赦免後，令入相當處所，施予監護一節，本院認被告
    僅係精神耗弱程度，且本件係偷竊金牌並非針對人之身體進行攻擊行為，社會危
    險性並非重大，只需長期居家追蹤治療即可，並此敘明。
據上論斷，應依刑事訴訟法第二百九十九條第一項前段、刑法第二十八條、第五十六
條、第三百二十條第一項、第十九條第二項、罰金罰鍰提高標準條例第一條前段，判
決如主文。
本案經檢察官何克昌到庭執行職務。
中      華      民      國      八十九      年      十二    月  二十六 日
                                      臺灣屏東地方法院刑事第二庭
                                          法  官    何清富
右正本證明與原本無異。
對於本判決如有不服應於收受送達後十日內向本院提出上訴書狀上訴於台灣高等法院
高雄分院並按他造當事人之人數附具繕本。
附錄本判決論罪科刑所適用法條：
刑法第三百二十條第一項：意圖為自己或第三人不法之所有，而竊取他人之動產者，
                        為竊盜罪，處五年以下有期徒刑、拘役或五百元以下罰金
                        。


司法院資訊處製作；財團法人民間司法改革基金會備份。
